【裁判字號】    97,交上易,46
【裁判日期】    970620
【裁判案由】    過失傷害
【裁判全文】
臺灣高等法院高雄分院刑事判決        97年度交上易字第46號
上  訴  人  臺灣高雄地方法院檢察署檢察官
被      告  甲○○
上列上訴人因被告過失傷害案件，不服臺灣高雄地方法院96年度
交易字第837 號中華民國97年4 月11日第一審判決（起訴案號：
臺灣高雄地方法院檢察署96年度偵字第33830 號），提起上訴，
本院判決如下：
    主  文
上訴駁回。
    事實及理由
一、本案經本院審理結果，認第一審判決認事用法及量刑均無不
    當，應予維持，並引用第一審判決書記載之事實、證據及理
    由（如附件）。
二、檢察官上訴意旨略以：被告甲○○（下稱被告）並不符合自
    首要件，原審量刑過輕，希望從重量刑云云。惟查：
(一)按對於未發覺之罪自首而受裁判者，得減輕其刑，刑法第62
    條前段定有明文。所謂未發覺之罪，係指凡有偵查職權之機
    關或公務員，不知有犯罪之事實，或雖知有犯罪事實，而不
    知犯罪人為何人者，均屬之。又該條規定之自首，祇以犯人
    在其犯罪未發覺前，向該管公務員自承犯罪而受裁判為已足
    （最高法院91年度臺上字第6368號判決意旨參照）。經查，
    被告於本件交通事故發生後停留於現場，且員警到達現場處
    理，於向在場當事人詢問並經當事人出示證件後，始知悉何
    人為肇事者，又被告向到場處理之員警坦白承認為肇事者，
    並接受調查等情，業據到場處理本件交通事故之警員彭少鄰
    證述在卷（見本院卷第31至32頁），復有高雄市政府警察局
    交通警察大隊第二中隊第四分隊交通事件職務報告書、高雄
    市政府警察局交通事故談話紀錄表各1 份在卷可稽（見他字
    卷第37頁、原審卷第48至49頁），是被告符合刑法第62條自
    首之要件，洵可認定。
(二)關於刑之量定，係實體法上賦予法院得為自由裁量之事項，
    倘其未有逾越法律所規定之範圍，或濫用其權限，即不得任
    意指摘為違法（最高法院75年臺上字第7033號判例意旨參照
    ）。且在同一犯罪事實與情節，如別無其他加重或減輕之原
    因，下級審量定之刑，亦無過重或失輕之不當情形，則上級
    審法院對下級審法院之職權行使，原則上應予尊重（最高法
    院85年度臺上字第2446號判決意旨參照）。
(三)本院審酌上情，認原審認定被告符合自首要件，而依刑法第
    62條前段規定減輕其刑，且就刑法第57條揭示之各種量刑條
    件妥為斟酌，難謂有何違法失當之處。是檢察官提起上訴，
    指稱被告不符合自首要件，復指摘原審量刑過輕，而請求撤
    銷原審判決，為無理由，應予駁回。
三、據上論結，應依刑事訴訟法第368 條、第373 條，判決如主
    文。
本案經檢察官林應華到庭執行職務。
中    華    民    國    97    年    6    月    20    日
                  刑事第七庭    審判長法  官 莊飛宗
                                      法  官 邱明弘
                                      法  官 孫啟強
以上正本證明與原本無異。
不得上訴。
中    華    民    國    97    年    6    月    20    日
                                      書記官 黃富美
附錄本件判決論罪科刑法條：
刑法第284條：
因過失傷害人者，處 6 月以下有期徒刑、拘役或 5 百元以下罰
金，致重傷者，處1 年以下有期徒刑、拘役或5 百元以下罰金。
從事業務之人，因業務上之過失傷害人者，處 1 年以下有期徒刑
、拘役或1 千元以下罰金，致重傷者，處3 年以下有期徒刑、拘
役或2 千元以下罰金。
附件：
臺灣高雄地方法院96年度交易字第837號刑事判決。


司法院資訊處製作；財團法人民間司法改革基金會備份。
